lib/uk_UA.aff
SFX T Y 1561
SFX T ватися юся [ауюя]ватися
SFX T ватися юсь [ауюя]ватися
SFX T ватися єшся [ауюя]ватися
SFX T ватися ється [ауюя]ватися
SFX T ватися ємося [ауюя]ватися
SFX T ватися ємось [ауюя]ватися
SFX T ватися ємся [ауюя]ватися
SFX T ватися єтеся [ауюя]ватися
SFX T ватися єтесь [ауюя]ватися
SFX T ватися ються [ауюя]ватися
SFX T утися уся нутися
SFX T утися усь нутися
SFX T утися ешся нутися
SFX T утися еться нутися
SFX T утися емося нутися
SFX T утися емось нутися
SFX T утися емся нутися
SFX T утися етеся нутися
SFX T утися етесь нутися
SFX T утися уться нутися
SFX T ити ять [дзлнрст]ити
SFX T стися слася остися
SFX T стися слась остися
SFX T стися слося остися
SFX T стися слось остися
SFX T стися слися остися
SFX T стися слись остися
SFX T тися туся остися
SFX T тися тусь остися
SFX T тися тешся остися
SFX T тися теться остися
SFX T тися темося остися
SFX T тися темось остися
SFX T тися темся остися
SFX T тися тетеся остися
SFX T тися тетесь остися
SFX T тися туться остися
SFX T остися ісся остися
SFX T остися ісшись остися
SFX T ися ися остися
SFX T ися ись остися
SFX T ися імося остися
SFX T ися імось остися
SFX T ися імся остися
SFX T ися іться остися
SFX T сти в [аіуя]сти
SFX T атися ишся [жщ]атися
SFX T атися иться [жщ]атися
SFX T атися имося [жщ]атися
SFX T атися имось [жщ]атися
SFX T атися имся [жщ]атися
SFX T атися итеся [жщ]атися
SFX T атися итесь [жщ]атися
SFX T атися аться [жщ]атися
SFX T тітися чуся [^с]тітися
SFX T тітися чусь [^с]тітися
SFX T ти ду бути
SFX T ти деш бути
SFX T ти де бути
SFX T ти демо бути
SFX T ти дем бути
SFX T ти дете бути
SFX T ти дуть бути
SFX T ти дь бути
SFX T ти дьмо бути
SFX T ти дьте бути
SFX T ітися ися [^д]ітися
SFX T ітися ись [^д]ітися
SFX T ітися імося [^д]ітися
SFX T ітися імось [^д]ітися
SFX T ітися імся [^д]ітися
SFX T ітися іться [^д]ітися
SFX T кати чу [^с]кати
SFX T тати чу [^с]тати
SFX T кати чеш [^с]кати
SFX T тати чеш [^с]тати
SFX T кати че [^с]кати
SFX T тати че [^с]тати
SFX T кати чемо [^с]кати
SFX T тати чемо [^с]тати
SFX T кати чем [^с]кати
SFX T тати чем [^с]тати
SFX T кати чете [^с]кати
SFX T тати чете [^с]тати
SFX T кати чуть [^с]кати
SFX T тати чуть [^с]тати
SFX T гти ж лягти
SFX T гти жмо лягти
SFX T гти жте лягти
SFX T ести ів ести
SFX T ести івши ести
SFX T яти іму [здб]няти
SFX T яти імеш [здб]няти
SFX T яти іме [здб]няти
SFX T яти імемо [здб]няти
SFX T яти імем [здб]няти
SFX T яти імете [здб]няти
SFX T яти імуть [здб]няти
SFX T яти іми [здб]няти
SFX T яти імімо [здб]няти
SFX T яти імім [здб]няти
SFX T яти іміть [здб]няти
SFX T катися чуся [^с]катися
SFX T татися чуся [^с]татися
SFX T катися чусь [^с]катися
SFX T татися чусь [^с]татися
SFX T катися чешся [^с]катися
SFX T татися чешся [^с]татися
SFX T катися четься [^с]катися
SFX T татися четься [^с]татися
SFX T катися чемося [^с]катися
SFX T татися чемося [^с]татися
SFX T катися чемось [^с]катися
SFX T татися чемось [^с]татися
SFX T катися чемся [^с]катися
SFX T татися чемся [^с]татися
SFX T катися четеся [^с]катися
SFX T татися четеся [^с]татися
SFX T катися четесь [^с]катися
SFX T татися четесь [^с]татися
SFX T катися чуться [^с]катися
SFX T татися чуться [^с]татися
SFX T итися юся [лнр]итися
SFX T итися юсь [лнр]итися
SFX T октися ікся октися
SFX T октися ікшись октися
SFX T стятися зітнуся стятися
SFX T стятися зітнусь стятися
SFX T стятися зітнешся стятися
SFX T стятися зітнеться стятися
SFX T стятися зітнемося стятися
SFX T стятися зітнемось стятися
SFX T стятися зітнемся стятися
SFX T стятися зітнетеся стятися
SFX T стятися зітнетесь стятися
SFX T стятися зітнуться стятися
SFX T стятися зітнися стятися
SFX T стятися зітнись стятися
SFX T стятися зітнімося стятися
SFX T стятися зітнімось стятися
SFX T стятися зітнімся стятися
SFX T стятися зітніться стятися
SFX T ебти іб ебти
SFX T ебти ібши ебти
SFX T п'ясти іпну [з]п'ясти
SFX T п'ясти іпнеш [з]п'ясти
SFX T п'ясти іпне [з]п'ясти
SFX T п'ясти іпнемо [з]п'ясти
SFX T п'ясти іпнем [з]п'ясти
SFX T п'ясти іпнете [з]п'ясти
SFX T п'ясти іпнуть [з]п'ясти
SFX T п'ясти іпни [з]п'ясти
SFX T п'ясти іпнімо [з]п'ясти
SFX T п'ясти іпнім [з]п'ясти
SFX T п'ясти іпніть [з]п'ясти
SFX T скатися щуся скатися
SFX T статися щуся статися
SFX T скатися щусь скатися
SFX T статися щусь статися
SFX T скатися щешся скатися
SFX T статися щешся статися
SFX T скатися щеться скатися
SFX T статися щеться статися
SFX T скатися щемося скатися
SFX T статися щемося статися
SFX T скатися щемось скатися
SFX T статися щемось статися
SFX T скатися щемся скатися
SFX T статися щемся статися
SFX T скатися щетеся скатися
SFX T статися щетеся статися
SFX T скатися щетесь скатися
SFX T статися щетесь статися
SFX T скатися щуться скатися
SFX T статися щуться статися
SFX T скатися щися скатися
SFX T статися щися статися
SFX T скатися щись скатися
SFX T статися щись статися
SFX T скатися щімося скатися
SFX T статися щімося статися
SFX T скатися щімось скатися
SFX T статися щімось статися
SFX T скатися щімся скатися
SFX T статися щімся статися
SFX T скатися щіться скатися
SFX T статися щіться статися
SFX T іти у [шж]іти
SFX T сти ла [^о]сти
SFX T сти ло [^о]сти
SFX T сти ли [^о]сти
SFX T гти жи [еоіи]гти
SFX T гти жімо [еоіи]гти
SFX T гти жім [еоіи]гти
SFX T гти жіть [еоіи]гти
SFX T ати лю пати
SFX T іктися ікся іктися
SFX T іктися ікшись іктися
SFX T сатися шися сатися
SFX T сатися шись сатися
SFX T сатися шімося сатися
SFX T сатися шімось сатися
SFX T сатися шімся сатися
SFX T сатися шіться сатися
SFX T гти жеш [еоия]гти
SFX T гти же [еоия]гти
SFX T гти жемо [еоия]гти
SFX T гти жем [еоия]гти
SFX T гти жете [еоия]гти
SFX T гти жуть [еоия]гти
SFX T ятися імуся [здб]нятися
SFX T ятися імусь [здб]нятися
SFX T ятися імешся [здб]нятися
SFX T ятися іметься [здб]нятися
SFX T ятися імемося [здб]нятися
SFX T ятися імемось [здб]нятися
SFX T ятися імемся [здб]нятися
SFX T ятися іметеся [здб]нятися
SFX T ятися іметесь [здб]нятися
SFX T ятися імуться [здб]нятися
SFX T ятися імися [здб]нятися
SFX T ятися імись [здб]нятися
SFX T ятися імімося [здб]нятися
SFX T ятися імімось [здб]нятися
SFX T ятися імімся [здб]нятися
SFX T ятися іміться [здб]нятися
SFX T бти б [ву]бти
SFX T ти ши [ву]бти
SFX T огтися ігся огтися
SFX T огтися ігшись огтися
SFX T гти жу [еоиія]гти
SFX T стися туся [еі]стися
SFX T стися тусь [еі]стися
SFX T стися тешся [еі]стися
SFX T стися теться [еі]стися
SFX T стися темося [еі]стися
SFX T стися темось [еі]стися
SFX T стися темся [еі]стися
SFX T стися тетеся [еі]стися
SFX T стися тетесь [еі]стися
SFX T стися туться [еі]стися
SFX T стися тися [еі]стися
SFX T стися тись [еі]стися
SFX T стися тімося [еі]стися
SFX T стися тімось [еі]стися
SFX T стися тімся [еі]стися
SFX T стися тіться [еі]стися
SFX T гтися жишся ігтися
SFX T гтися житься ігтися
SFX T гтися жимося ігтися
SFX T гтися жимось ігтися
SFX T гтися жимся ігтися
SFX T гтися житеся ігтися
SFX T гтися житесь ігтися
SFX T гтися жаться ігтися
SFX T ти и [бв]ти
SFX T ти імо [бв]ти
SFX T ти ім [бв]ти
SFX T ти іть [бв]ти
SFX T естися івся естися
SFX T естися івсь естися
SFX T естися івшись естися
SFX T ати и [^аво]чати
SFX T ати імо [^аво]чати
SFX T ати ім [^аво]чати
SFX T ати іть [^аво]чати
SFX T стися вся [аіуя]стися
SFX T стися всь [аіуя]стися
SFX T зати жи казати
SFX T зати жімо казати
SFX T зати жім казати
SFX T зати жіть казати
SFX T няти му йняти
SFX T няти меш йняти
SFX T няти ме йняти
SFX T няти мемо йняти
SFX T няти мем йняти
SFX T няти мете йняти
SFX T няти муть йняти
SFX T няти ми йняти
SFX T няти мімо йняти
SFX T няти мім йняти
SFX T няти міть йняти
SFX T атися ися [^аво]чатися
SFX T атися ись [^аво]чатися
SFX T атися імося [^аво]чатися
SFX T атися імось [^аво]чатися
SFX T атися імся [^аво]чатися
SFX T атися іться [^аво]чатися
SFX T затися жся мазатися
SFX T затися жмося мазатися
SFX T затися жмось мазатися
SFX T затися жтеся мазатися
SFX T затися жтесь мазатися
SFX T екти ік екти
SFX T екти ікши екти
SFX T іти у [^р]удіти
SFX T ітися уся [шж]ітися
SFX T ітися усь [шж]ітися
SFX T рти р рти
SFX T рти рши рти
SFX T ти ів евти
SFX T ектися ікся ектися
SFX T ектися ікшись ектися
SFX T гатися жися [еиуя]гатися
SFX T затися жися [еиуя]затися
SFX T гатися жись [еиуя]гатися
SFX T затися жись [еиуя]затися
SFX T гатися жімося [еиуя]гатися
SFX T затися жімося [еиуя]затися
SFX T гатися жімось [еиуя]гатися
SFX T затися жімось [еиуя]затися
SFX T гатися жімся [еиуя]гатися
SFX T затися жімся [еиуя]затися
SFX T гатися жіться [еиуя]гатися
SFX T затися жіться [еиуя]затися
SFX T хати ши [^и]хати
SFX T хати шімо [^и]хати
SFX T хати шім [^и]хати
SFX T хати шіть [^и]хати
SFX T тися шся итися
SFX T ися ься итися
SFX T тися мося итися
SFX T тися мось итися
SFX T тися мся итися
SFX T итися итеся итися
SFX T итися итесь итися
SFX T ати іть [джщн]ати
SFX T ати иш спати
SFX T ати ить спати
SFX T ати имо спати
SFX T ати им спати
SFX T ати ите спати
SFX T ати лять спати
SFX T ати и спати
SFX T ати імо спати
SFX T ати ім спати
SFX T ати іть спати
SFX T гти г [иі]гти
SFX T гти гши [иі]гти
SFX T катися чися ткатися
SFX T катися чись ткатися
SFX T катися чімося ткатися
SFX T катися чімось ткатися
SFX T катися чімся ткатися
SFX T катися чіться ткатися
SFX T дутися ідмуся здутися
SFX T дутися ідмусь здутися
SFX T дутися ідмешся здутися
SFX T дутися ідметься здутися
SFX T дутися ідмемося здутися
SFX T дутися ідмемось здутися
SFX T дутися ідмемся здутися
SFX T дутися ідметеся здутися
SFX T дутися ідметесь здутися
SFX T дутися ідмуться здутися
SFX T іти жу рудіти
SFX T егтися ігся егтися
SFX T егтися ігшись егтися
SFX T ти ш ити
SFX T и ь ити
SFX T ти мо ити
SFX T ти м ити
SFX T ити ите ити
SFX T зати ж мазати
SFX T зати жмо мазати
SFX T зати жте мазати
SFX T гати жу гати
SFX T зати жу зати
SFX T гати жеш гати
SFX T зати жеш зати
SFX T гати же гати
SFX T зати же зати
SFX T гати жемо гати
SFX T зати жемо зати
SFX T гати жем гати
SFX T зати жем зати
SFX T гати жете гати
SFX T зати жете зати
SFX T гати жуть гати
SFX T зати жуть зати
SFX T атися уся [рз]ватися
SFX T атися усь [рз]ватися
SFX T атися ешся [рз]ватися
SFX T атися еться [рз]ватися
SFX T атися емося [рз]ватися
SFX T атися емось [рз]ватися
SFX T атися емся [рз]ватися
SFX T атися етеся [рз]ватися
SFX T атися етесь [рз]ватися
SFX T атися уться [рз]ватися
SFX T атися ися [рз]ватися
SFX T атися ись [рз]ватися
SFX T атися імося [рз]ватися
SFX T атися імось [рз]ватися
SFX T атися імся [рз]ватися
SFX T атися іться [рз]ватися
SFX T титися чуся [^с]титися
SFX T титися чусь [^с]титися
SFX T тися ься ізтися
SFX T тися ьмося ізтися
SFX T тися ьмось ізтися
SFX T тися ьтеся ізтися
SFX T тися ьтесь ізтися
SFX T ати 0 ипати
SFX T ати мо ипати
SFX T ати те ипати
SFX T ти и [^і]зти
SFX T ти імо [^і]зти
SFX T ти ім [^і]зти
SFX T ти іть [^і]зти
SFX T іти жу [^у]діти
SFX T утися муся (^|[^з])дутися
SFX T утися мусь (^|[^з])дутися
SFX T утися мешся (^|[^з])дутися
SFX T утися меться (^|[^з])дутися
SFX T утися мемося (^|[^з])дутися
SFX T утися мемось (^|[^з])дутися
SFX T утися мемся (^|[^з])дутися
SFX T утися метеся (^|[^з])дутися
SFX T утися метесь (^|[^з])дутися
SFX T утися муться (^|[^з])дутися
SFX T іти лю [бвмп]іти
SFX T іти лять [бвмп]іти
SFX T ятися юся ллятися
SFX T ятися юсь ллятися
SFX T ятися єшся ллятися
SFX T ятися ється ллятися
SFX T ятися ємося ллятися
SFX T ятися ємось ллятися
SFX T ятися ємся ллятися
SFX T ятися єтеся ллятися
SFX T ятися єтесь ллятися
SFX T ятися ються ллятися
SFX T ятися яйся ллятися
SFX T ятися яйсь ллятися
SFX T ятися яймося ллятися
SFX T ятися яймось ллятися
SFX T ятися яйтеся ллятися
SFX T ятися яйтесь ллятися
SFX T тися юся [аі]ятися
SFX T тися юсь [аі]ятися
SFX T тися єшся [аі]ятися
SFX T тися ється [аі]ятися
SFX T тися ємося [аі]ятися
SFX T тися ємось [аі]ятися
SFX T тися ємся [аі]ятися
SFX T тися єтеся [аі]ятися
SFX T тися єтесь [аі]ятися
SFX T тися ються [аі]ятися
SFX T тися йся [аі]ятися
SFX T тися йсь [аі]ятися
SFX T тися ймося [аі]ятися
SFX T тися ймось [аі]ятися
SFX T тися йтеся [аі]ятися
SFX T тися йтесь [аі]ятися
SFX T їтися юся їтися
SFX T їтися юсь їтися
SFX T тися шся їтися
SFX T тися ться їтися
SFX T тися мося їтися
SFX T тися мось їтися
